臺灣高等法院刑事判決　　　　　　　　94年度上訴字第3170號
上　訴　人
即　被　告　乙○○
上列上訴人因妨害自由等案件，不服臺灣桃園地方法院94年度訴
字第79號，中華民國94年6月30日第一審判決（起訴案號：臺灣
桃園地方法院檢察署93年度偵字第18395號），提起上訴，本院
判決如下：
    主  文
原判決撤銷。
乙○○共同以非法方法，剝奪人之行動自由，處有期徒刑伍月，
如易科罰金，以參佰元折算壹日。
    事    實
一、乙○○於民國（下同）92年11月25日晚間11時40分許，在桃
    園縣桃園市○○路336號「好樂迪KTV」前，因其綽號「阿偉
    」之不詳姓名成年友人與甲○○發生口角，竟與「阿偉」、
    綽號「阿川」、「阿忠」及另4名不詳姓名之成年男子，共
    同基於傷害之犯意，徒手毆打甲○○，嗣並與「阿偉」、「
    阿川」、「阿忠」及上開另4名不詳姓名之成年男子共同基
    於以非法方法剝奪人之行動自由之犯意，將甲○○強押上其
    向不知情之李秋萍借用之車號Z9-5773號自用小客車，由其
    中不詳姓名之成年男子駕駛，乙○○則與另一名不詳姓名之
    成年男子分別坐在甲○○兩旁，使其無法任意離去，其他人
    等則搭乘另部不詳車號之自用小客車隨行，以上述強暴方式
    剝奪甲○○之行動自由，將甲○○帶至桃園縣蘆竹鄉三鼻村
    公墓繼續毆打，致甲○○受有腹部鈍傷、外傷性蜘蛛膜下腔
    出血、左尺骨骨折及左脛骨骨折之傷害，事後始將甲○○載
    下山並棄置路旁，計剝奪甲○○之行動自由近3小時之久。
    嗣經甲○○之父郭順重報警處理，始獲上情。
二、案經甲○○訴由桃園縣政府警察局桃園分局報請臺灣桃園地
    方法院檢察署檢察官偵查起訴。
    理    由
一、訊據被告乙○○固坦承於前開時間在「好樂迪KTV」前與綽
    號「阿偉」等人共同毆打告訴人甲○○，嗣並將其前往桃園
    縣蘆竹鄉三鼻村公墓等情不諱，惟否認在該公墓有毆打告訴
    人之行為，辯稱：其後之毆打行為，伊並未參與云云。惟查
    上開事實，業經告訴人甲○○及目擊證人魏佩喻、游輝鴻於
    原審審理時具結證述綦詳，復有長庚紀念醫院診斷證明書1
    紙在卷可資佐證，
二、雖被告以前詞置辯，惟查被告於「好樂迪KTV」前已參與圍
    毆告訴人之行為，且嗣亦共同強押告訴人上車載往他處，以
    非法方法剝奪告訴人之行動自由，則其對於強押告訴人至他
    處之目的係為另尋隱蔽處所處理告訴人與「阿偉」間之口角
    衝突並再加以毆打一事，尚難諉為無所認識。是以被告強押
    告訴人抵達桃園縣蘆竹鄉三鼻村公墓後，縱未出手毆打告訴
    人，但其與「阿偉」、「阿川」、「阿忠」及上開另4名不
    詳姓名之成年男子前往該處之目的既係在續行其等在「好樂
    迪KTV」前之共同傷害犯行，彼等間亦有相互利用他人行為
    之意思，被告就此部分之傷害犯行仍應負共犯之責，被告前
    開所辯，無非空言，自不足取。
三、綜上所述，本件事件明確，被告犯行堪以認定。
四、核被告所為，係犯刑法第277條第1項之傷害人之身體罪及刑
    法第302條第1項之以非法方法剝奪人之行動自由罪。被告與
    「阿偉」、「阿川」、「阿忠」及另4名不詳姓名之成年男
    子間，互有犯意聯絡及行為分擔，為共同正犯。被告剝奪告
    訴人甲○○行動自由之目的，係為將告訴人帶至桃園縣蘆竹
    鄉三鼻村公墓繼續毆打，其所犯傷害與剝奪他人行動自由二
    罪間，有方法目的之牽連關係，應依刑法第55條規定，從一
    重之剝奪他人行動自由罪處斷。
五、原審因予論罪科刑，固非無見。惟查：被告於本院審理期間
    已與告訴人甲○○達成和解，賠償新台幣（下同）10萬元，
    有和解書存卷為憑，並經告訴人甲○○供明在卷，原審未及
    審酌前開情狀，逕量處被告有期徒刑10月，殊嫌過重。被告
    上訴意旨否認前開部分犯行，雖無足取，但查原判決既有上
    開可議，要屬無可維持，應予撤銷改判。爰審酌被告與告訴
    人素不相識，且無恩怨仇隙，僅因友人「阿偉」與告訴人發
    生口角，即動手毆打告訴人，並將其押往他處繼續毆打，致
    告訴人受有腹部鈍傷、外傷性蜘蛛膜下腔出血、左尺骨骨折
    及左脛骨骨折之傷勢，情節非輕，惟念其於事後已與告訴人
    達成和解，賠償損害（詳如前述）等一切情狀，量處如主文
    第二項所示之刑，並諭知易科罰金之折算標準。
據上論斷，應依刑事訴訟法第369條第1項前段、第364條、第299
條第1項前段，刑法第28條、第277條第1項、第302條第1項、第
55條、第41條第1項前段，罰金罰鍰提高標準條例第1條前段、第
2條，判決如主文。
本案經檢察官呂光華到庭執行職務。
中　　華　　民　　國　　94　　年　　11　　月　　30　　日
                  刑事第二十庭  審判長法  官  陳貽男
                                      法  官  邱志平
                                      法  官  高明哲
以上正本證明與原本無異。
如不服本判決，應於收受送達後十日內向本院提出上訴書狀，其
未敘述上訴之理由者並得於提起上訴後十日內向本院補提理由書
（均須按他造當事人之人數附繕本）。
                                      書記官  李垂福
中　　華　　民　　國　　94　　年　　12　　月　　1 　　日
附錄：本案論罪科刑法條全文
中華民國刑法第277條 (普通傷害罪)
傷害人之身體或健康者，處三年以下有期徒刑、拘役或一千元以
下罰金。犯前項之罪因而致人於死者，處無期徒刑或七年以上有
期徒刑；致重傷者，處三年以上十年以下有期徒刑。
